【裁判字號】    89,婚,424
【裁判日期】    890915
【裁判案由】    離婚
【裁判全文】
臺灣臺中地方法院民事判決  八十九年度婚字第四二四號
    原      告  乙○○
    訴訟代理人  張益隆律師
    被      告  甲○○      住.
    訴訟代理人  康春田律師
右當事人間請求離婚事件，本院判決如左：
    主    文
准原告與被告離婚。
訴訟費用由被告負擔。
    事    實
甲、原告方面：
  一、聲明：如主文所示。
  二、陳述：兩造於八十六年十一月九日結婚，為夫妻，詎被告於婚後未滿二年，即
      顯現其惡劣習性，時常酗酒並慣行辱、毆打原告，原告均予容忍，然被告竟
      變未加厲，不知疼惜原告，復於八十九年三月十三日、四月七日兩度毆打原告
      ，使原告左上肢、右側大腿、下頜、左右耳、頸部、臉頰、左上臂、左前臂等
      多處受傷。被告對原告慣行毆打而虐待原告，原告無法繼續忍受而與之同居生
      活，爰依民法第一千零五十二條第一項第三款規定訴請和被告離婚。而被告長
      期辱、毆打原告，完全不顧原告基本之尊嚴，且被告於酗酒之後，常藉酒意
      ，對原告拳打踢，罔顧原告人身安全，其長期不良惡劣習性，實難圓滿婚姻
      生活之維持，是原告亦得依民法第一千零五十二條第二項之規定，請求和被告
      離婚。
  三、證據：提出戶籍謄本一份、診斷証明書三份為証。
乙、被告方面：
  一、聲明：原告之訴駁回。
  二、陳述：(一)被告僅曾於八十八年十一月二十八日及八十八年十二月二日毆打原告
      二次，並非慣行毆打，且原告受傷均屬輕微，而被告所以毆打原告，均係因原
      告之不良行為引起，被告非無緣無故予以毆打。就八十八年十一月二十八日所
      發生之事，係因原告時常於三更半夜，乘被告睡覺之際，秘密地頻與不知名之
      人電話聯繫，致家中電話費用暴增，原告無法說明緣由，被告生氣之下才有毆
      打  原告之情緒性反應。其後原告仍屢勸不聽，被告盛怒之下，方又於同年十
      二月二日再度毆打原告，凡此，皆因原告不聽規勸所致。而八十八年十二月二
      日中午十二時許，原告即離家出走，迄今均未回家，被告自無可能於八十九年
      三月十三日及四月七日予以毆打。(二)被告之所以毆打原告，係因彼此間偶發之
      爭執所引起，並非慣行毆打，而此種情形當非己達不堪繼續同居之程度，是原
      告不得主張受有不堪同居之虐待請求離婚；又被告上述行為，在客觀上並非達
      不能維持兩造之婚姻生活之程度，原告亦不能主張依民法第一千零五十二條第
      二項規定訴請離婚。
三、証據：提出電話通聯記錄一份為証。
    理    由
一、原告主張兩造為夫妻之事實，有其提出之戶籍謄本一份可証，並為被告不爭執，
    此部分堪認為真實。原告復主張被告經常於酒後毆打原告，致原告受有不堪同居
    之虐待，認兩造已無法繼續共營婚姻生活，爰起訴請求和被告離婚。查原告主張
    其經常為被告毆打之事實，己據其提出診斷証明書三份為証，而被告雖否認慣行
    毆打原告，然就其於八十八年十一月二十八日及八十八年十二月二日兩度毆打原
    告之事實則不加以爭執。本院審核原告所提第一、二份診斷証明書所載原告就診
    之日期，認此二份証明書所載之傷害，確為被告毆打所致，此部份同堪認為真實
    ，至原告所提第三份診斷証明書所載之傷害，因被告否認有此事實，而原告並未
    能舉証証明確為被告所毆，此部分難認係屬真正。查原告於八十八年十一月二十
    八日及同年十二月二日，短短五日內即為被告毆打二次，足見原告主張其經常為
    被告毆打、虐待非虛，而依診斷証明書所載，原告所受之傷達九處之多，顯已傷
    痕痕累累，如此傷害，己嚴重損及原告之基本尊嚴，當然使原告無法忍受並與被
    告繼續同居生活，是原告主張依民法第一千零五十二條第一項第三款規定，請求
    與被告離婚，乃有所據，應予准許。被告雖抗辯稱其所以毆打原告，乃因原告不
    聽規勸，經常私自打電話和不知名之人聯絡，致家中電話費用暴增，原告無法加
    以解釋緣由，方有此情形之發生，然就此原告己予否認，且查縱使有此種使用電
    話之爭執，於夫妻間本應互相尊重平和溝通，不能率爾即以暴力相向，而被告於
    短短五日之內即連續以其所述之理由毆打原告，當非其所稱偶起爭執，而應係慣
    行毆打，是被告之抗辯並不足採信。本件既依上開理由准許兩造離婚，原告復主
    張依民法第一千零五十二條第二項規定，訴請和被告離婚，此為請求權之競合，
    此部分無庸再予論列，併予明。
二、結論：本件原告之訴為有理由，依民事訴訟法第七十八條，判決如主文。
中      華      民      國    八十九    年      九      月      十五    日
                                      臺灣臺中地方法院家事法庭
~B法      官  李添興
右為正本係照原本作成
如對本判決上訴應於判決送達後廿日內向本院提出上訴狀
中      華      民      國    八十九    年      九      月    二十六    日
~B法院書記官
                                                                        Ｂ


司法院資訊處製作；財團法人民間司法改革基金會備份。
